臺灣臺南地方法院刑事判決　　　　　　 100年度易字第1208號
公　訴　人　臺灣臺南地方法院檢察署檢察官
被　　　告　林建利
　　　　　　許銘鑝
上列被告因竊盜案件，經檢察官提起公訴（100年度偵字第3322號
），本院判決如下：
    主  文
林建利、許銘鑝共同踰越安全設備竊盜，均累犯，林建利處有期
徒刑捌月；許銘鑝處有期徒刑玖月。
    事  實
一、林建利、許銘鑝分別曾因違反毒品危害防制條例、竊盜案件
    ，經法院論罪科刑如下：
(一)林建利前於民國97年間因違反毒品危害防制條例案件，經本
    院以97年度訴字第1503號判決判處有期徒刑10月、10月，並
    定應執行刑為有期徒刑1年2月確定，於98年2月7日入監執行
    ，甫於99年3月18日縮刑期滿執行完畢。
(二)許銘鑝前於87年間因竊盜案件，經本院以87年度易字第32
    2號判決判處有期徒刑8月確定（於本件不構成累犯事由）；
    復於95年間因竊盜案件，經本院以95年度簡字第3589號判
    決判處有期徒刑5月確定；又於95年間因竊盜案件，經本
    院以95年度簡字第3666號判決判處拘役40日確定；又於96
    年間因竊盜案件，經本院以96年度簡字第1688號判決判處有
    期徒刑3月確定；又於96年間因犯竊盜案件，經本院以96
    年度易字第127號判決判處有期徒刑10月確定；又於96年
    間因竊盜案件，經本院以96年度簡字第746號判決判處有期
    徒刑6月確定；又於99年間因竊盜案件，經本院以99 年度
    簡字第2759號判決判處拘役30日確定。上開罪刑經本院以
    (甲)96年度聲減字第1318號裁定減刑為拘役20日，其餘
    罪刑則經本院以(乙)96年度聲減字第4350號裁定減刑並定其
    應執行刑為有期徒刑10月15日確定。許銘鑝於97年1月15日
    入監接續執行上開(甲)(乙)罪刑，於97年12月19日縮刑期滿執行
    完畢。
二、詎林建利、許銘鑝均不知悔改。林建利因曾經過蘇輝騰所有
    位於臺南市善化區牛庄里牛庄135之10號住處旁倉庫（下稱
    系爭倉庫），自窗外見其內放置有白鐵製器物，乃思竊取變
    賣以換取金錢花用之意，99年10月24日上午11時許，林建利
    於臺南市善化區牛庄里某宮廟巧遇許銘鑝騎乘車牌號碼235-
    GZU號重型機車經過，乃謊稱家中有東西須載運，央求許銘
    鑝騎乘機車搭載其至系爭倉庫，許銘鑝應允而將林建利載至
    前揭倉庫，林建利抵達後旋攀爬窗戶欲進入系爭倉庫，許銘
    鑝心生疑竇，詢問林建利為何進入自己家中沒有鑰匙而須攀
    爬窗戶，林建利乃坦言係欲進入他人處所行竊，因藥癮發作
    無錢購買毒品，懇求許銘鑝幫忙將竊得之物載運至資源回收
    場變賣，許銘鑝因自己亦身染毒癮，瞭解毒癮發作痛苦，乃
    心生惻隱，竟與林建利共同基於為林建利不法所有之犯意聯
    絡，由林建利自屬於安全設備之系爭倉庫窗戶踰越侵入倉庫
    內，取出蘇輝騰所有瓦斯爐面板6塊、瓦斯調整器1批約200
    粒、白鐵製不鏽鋼餐具1枚放在窗外，許銘鑝再騎乘前揭機
    車搭載林建利與所竊得瓦斯爐面板6塊（7公斤）至不知情之
    朱玫錠所經營、位於臺南市善化區文光里北子店132號之「
    昆錠資源回收場」，抵達後許銘鑝旋即騎乘機車離去，由林
    建利於同日上午11時35分獨自進入昆錠資源回收場變賣前揭
    所竊得之瓦斯爐面板，得款新臺幣（下同）350元；林建利
    嗣又返回系爭倉庫拿取所餘下瓦斯調整器1批約200粒、不鏽
    鋼餐具1枚返回其位於臺南市善化區六德里六分寮309號住處
    藏放，並於翌日（25日）上午8時15時許，取瓦斯調整器1批
    （27公斤），自行以腳踏車載運至昆錠回收場，變賣換得
    216 元。嗣因蘇輝騰經當地里長通知系爭倉庫失竊，乃報警
    處理，員警乃據報調取案發現場路旁監視器畫面而循線查獲
    ，並在昆錠資源回收場扣得前揭失竊之瓦斯爐面板6塊、瓦
    斯調整器1批（27公斤）。
三、案經臺南市政府警察局善化分局報請臺灣臺南地方法院檢察
    署檢察官偵查起訴。
    理  由
一、證據能力部分：
(一)本件下列所引用之被告以外之人於偵查中之陳述，被告林建
    利、許銘鑝於本院準備程序時對之證據能力均表示沒意見，
    復未於言詞辯論終結前聲明異議，依刑事訴訟法第159條之5
    第2項、第1項規定，視為同意作為證據。本院並審酌上揭被
    告以外之人所為陳述作成之情況，均係出於自由意志，並無
    證明力顯然過低之情形，亦無顯不可信之情狀，認均適當，
    應皆有證據能力。
(二)本院下列所引用卷內之文書證據、證物之證據能力部分，並
    無證據證明係公務員違背法定程式所取得，且檢察官及被告
    亦均未主張排除下列文書證據、證物之證據能力，且迄本院
    言詞辯論終結前均未表示異議，本院審酌前揭文書證據並無
    顯不可信之情況與不得作為證據之情形，依刑事訴訟法第
    158條之4規定之反面解釋，應認均有證據能力。
二、認定事實所憑之證據及理由：
(一)訊據被告林建利、許銘鑝對於上揭犯罪事實均坦承不諱（被
    告林建利對於所竊取之物品品項及數量前後供述矛盾，詳後
    述），核與蘇輝騰、朱玫錠於警詢時、證人朱玫錠、王惠足
    於本院審理時之證述相符，並有昆錠資源回收場買賣登記簿
    內頁影本、臺南市政府警察局善化分局扣押物品目錄表、贓
    物認領保管單各1件、贓物及作案機車照片2張、監視器錄影
    翻拍照片4張、失竊工廠現況照片10張、本院100年11月30日
    勘驗筆錄暨所附照片13張在卷可稽，足認被告二人前揭自白
    與事實相符而可採。
(二)起訴書犯罪事實欄指訴被告二人共同竊取被害人蘇輝騰所有
    銅製快速爐開關1批約5箱、瓦斯調整器1批約200粒、白鐵不
    鏽鋼餐具1批，惟：
 1、除被害人蘇輝騰於警詢時陳稱有銅製快速爐開關1批約5箱遭
    竊外，依卷內現有一切事證並無證據證明有前開銅製快速爐
    開關遭竊或前開失竊之銅製快速爐開關即為被告二人所竊取
    之事實，尚難僅憑被害人片面指述遽論被告二人確有竊取上
    開銅製快速爐開關1批約5箱之犯行。
 2、有關被告林建利竊取瓦斯調整器之事實，業據其於本院審理
    時供認不諱（本院卷第79頁），當無疑義。
 3、有關被告林建利竊取白鐵不鏽鋼餐具數量，雖被害人蘇輝騰
    於警詢時指述有白鐵不鏽鋼餐具1批遭竊，惟被告林建利於
    本院審理時表示僅竊取一個，在無其他佐證情形下，依有疑
    惟利被告原則，自應為被告林建利有利之認定，即其所竊取
    之不鏽鋼餐具數量僅1枚。
 4、起訴書犯罪事實欄雖未論及被告二人共同竊取瓦斯爐面板6
    塊之事實，惟此部份業據被告二人坦承不諱，核與被害人蘇
    輝騰於警詢時陳稱有白鐵瓦斯爐面板一批遭竊、朱玫錠於警
    詢時陳稱被告許銘鑝騎乘機車搭載被告林建利運送瓦斯爐面
    板6個前來變賣等語相符，並有照片1張附於警卷第21頁上方
    足資佐證，且此部分竊盜犯行與前述竊取瓦斯調整器、白鐵
    不鏽鋼餐具行為屬整體竊盜犯行之一部分，本院自得一併審
    酌。
(三)綜上所述，本件事證明確，被告二人共同踰越窗戶安全設備
    竊盜犯行洵堪認定，自應依法論科。
三、論罪科刑：
(一)按行為後法律有變更者，適用行為時之法律。但行為後之法
    律有利於行為人者，適用最有利於行為人之法律，刑法第2
    條第1項定有明文。次按被告行為後，刑法第321條加重竊盜
    罪於100年1月26日修正公布，並於同日施行，且於100年1月
    28日生效，該條第1項原規定「犯竊盜罪而有左列情形之一
    者，處六月以上、五年以下有期徒刑」，修正後，將原條文
    之「左列」文字用語修正為「下列」，並增訂得併科罰金刑
    為「犯竊盜罪而有下列情形之一者，處六月以上、五年以下
    有期徒刑，得併科新臺幣十萬元以下罰金」，茲比較新舊法
    之結果，以修正前之規定對被告較為有利，自應適用修正前
    刑法第321條第1項之規定，對被告論罪科刑。
(二)核被告林建利、許銘鑝所為，均係犯修正前刑法第321條第1
    項第2款之踰越安全設備竊盜罪。被告二人就前開加重竊盜
    犯行，有犯意聯絡及行為分擔，均應論以共同正犯。又其二
    人各有如犯罪事實欄所示之前科執行情形，有臺灣高等法院
    被告前案紀錄表2份在卷可稽，均係於受徒刑執行完畢，5年
    內故意再犯本案有期徒刑以上之罪，均為累犯，各應依刑法
    第47條第1項之規定加重其刑。
(三)爰審酌被告林建利於事實欄所載構成累犯事由之前科紀錄外
    ，尚有公共危險、詐欺、竊盜等前科；被告許銘鑝則除犯罪
    事實欄所載之7次竊盜犯罪前科紀錄外，另有違反槍砲彈藥
    刀械管制條例、肅清煙毒條例、違反毒品危害防制條例等前
    科，素行均屬不佳，被告林建利、許銘鑝均自述教育程度為
    國中畢業，已離婚，子女均已成年，均以務農維生等智識程
    度、生活狀況；被告林建利正值青壯，具有完全謀生能力，
    不思戒絕毒癮，正當努力工作營生，因毒癮發作，意圖不勞
    而獲，竊取被害人蘇輝騰所有之瓦斯爐面板6塊（7公斤）、
    瓦斯調整器一批、白鐵不鏽鋼餐具1枚變賣以換取金錢購毒
    施用，因此造成被害人蘇輝騰損失，惟變賣所得獲利僅合計
    新臺幣（下同）566元，被告許銘鑝則明知被告林建利欲竊
    取他人物品變賣以購毒，仍與其共同運送瓦斯爐面板6塊至
    昆錠資源回收場變賣，惟被告許銘鑝並未向林建利要求分享
    此部份變賣所得贓款350元，又被告林建利始終坦承犯行，
    惟就所竊取物品品項、數量前後供述不一，試圖逃免、減輕
    刑責，被告許銘鑝則初始否認對被告林建利係竊取他人物品
    乙節知情，嗣於本院審理期日坦承犯行，及其二人迄今均尚
    未與被害人達成和解或賠償被害人等一切情狀，量處如主文
    所示之刑。檢察官雖以：被告林建利於中午時分攀爬進入他
    人屋內行竊，目無法紀，且於本案審理時以證人身分具結陳
    述，仍一味維護被告許銘鑝，犯後態度惡劣；被告許銘鑝則
    有多次竊盜前科，且與本案偵審中均飾詞狡辯否認犯行，迄
    本案事證調查明確後始坦承犯罪，犯後態度亦屬不佳，因就
    被告林建利部分求為有期徒刑1年以上之宣告、被告許銘鑝
    部份為有期徒刑10月以上之宣告等語，惟本院衡酌上情，認
    為被告二人犯罪手法、情節尚非十分嚴重，檢察官前揭求刑
    恐有過度評價之虞，應認就被告林建利部分處以有期徒刑8
    月、被告許銘鑝部分處以有期徒刑9月，即已足達懲儆其被
    告二人之目的，應予說明。
四、扣案被告二人所竊取之瓦斯爐面板6塊、瓦斯調整器27公斤
    ，非被告等所有，且業據被害人領回，有贓物認領保管單1
    紙在卷足憑（警卷第14頁），爰均不為沒收之諭知。
五、公訴人雖請求對被告許銘鑝為刑前強制工作之宣告。惟按保
    安處分係針對受處分人將來之危險性所為之處置，以達教化
    、治療之目的，為刑罰之補充制度。我國現行刑法採刑罰與
    保安處分雙軌制，係在維持行為責任之刑罰原則下，為協助
    行為人再社會化之功能，以及改善行為人潛在之危險性格，
    期能達成根治犯罪原因、預防犯罪之特別目的。是保安處分
    中之強制工作，旨在對嚴重職業性犯罪及欠缺正確工作觀念
    或無正常工作因而犯罪者，強制其從事勞動，學習一技之長
    及正確之謀生觀念，使其日後重返社會，能適應社會生活。
    又竊盜犯贓物犯保安處分條例第3條第1項規定：十八歲以上
    之「竊盜犯」、贓物犯，有犯罪之習慣者，得於刑之執行前
    ，令入勞動場所強制工作。另刑法第90條第1項亦規定：有
    犯罪之習慣或因遊蕩或懶惰成習而犯罪者，得於刑之執行完
    畢或赦免後，令入勞動場所，強制工作。即均係本於保安處
    分應受比例原則之規範，使保安處分之宣告，與行為人所為
    行為之嚴重性、行為人所表現之危險性及對於行為人未來行
    為之期待性相當之意旨而制定，而由法院視行為人之危險性
    格，決定應否令入勞動處所強制工作，以達預防之目的（最
    高法院95年度台上字第4615號判決意旨參照）。查被告許銘
    鑝雖有如犯罪事實欄所載之竊盜犯罪前科紀錄，惟其先前各
    次竊盜犯行均係為自己不法所有之意圖，有各該聲請簡易判
    決處刑書、起訴書、簡易判決書、判決書附於本院卷第83至
    116頁可稽，而其本件竊盜犯行並非為自己之利益，而係路
    過偶見被告林建利藥癮發作，心生惻隱，與被告林建利共同
    前往竊盜，並以機車載運部分所竊得物品前往變賣，亦未向
    林建利索取報酬或分贓，難認係先前犯罪習慣之延續，或因
    遊蕩、懶惰或欠缺正確工作觀念、無正常工作因而犯罪，即
    與上揭保安處分宣告之前提意旨不符，而不得為被告許銘鑝
    應入勞動場所強制工作之諭知。
據上論斷，應依刑事訴訟法第299條第1項前段，刑法第2條第1項
前段、第28條、第47條第1項，修正前刑法第321條第1項第2款，
判決如主文。
本案經檢察官郭書鳴到庭執行職務。
中    華    民    國   100    年    12    月    21    日
                  刑事第十一庭  法  官   許嘉容
以上正本證明與原本無異。
如不服本判決應於收受本判決後10日內向本院提出上訴書狀，並
應敘述具體理由。其未敘述上訴理由者，應於上訴期間屆滿後20
日內向本院補提理由書狀（均須按他造當事人之人數附繕本）「
切勿逕送上級法院」。
                                書記官   陳玉芬
中    華    民    國   100    年    12    月    21    日
附錄本案論罪科刑法條：
修正前中華民國刑法第321條
（加重竊盜罪）
犯竊盜罪而有下列情形之一者，處6月以上、5年以下有期徒刑：
一、於夜間侵入住宅或有人居住之建築物、船艦或隱匿其內而犯
    之者。
二、毀越門扇、牆垣或其他安全設備而犯之者。
三、攜帶兇器而犯之者。
四、結夥三人以上而犯之者。
五、乘火災、水災或其他災害之際而犯之者。
六、在車站或埠頭而犯之者。
前項之未遂犯罰之。